【裁判字號】    95,交簡上,29
【裁判日期】    950509
【裁判案由】    過失傷害
【裁判全文】
臺灣板橋地方法院刑事判決            95年度交簡上字第29號
上  訴  人  臺灣板橋地方法院檢察署檢察官
被      告  志忠
上列上訴人因被告過失傷害案件，不服本院九十四年度交簡字第
一一八五號中華民國九十四年十二月二十九日第一審刑事簡易判
決（聲請簡易判決處刑案號：九十四年度偵字第一八三六四號，
）提起上訴，本院管轄之第二審合議庭判決如下：
    主  文
上訴駁回。
    事實及理由
一、經本院審理結果，認第一審以被告所為係犯刑法第二百八十
    四條第二項前段之業務過失傷害罪，判處拘役四十日，如易
    科罰金，以三百元折算一日，其認事用法均無違誤，量刑亦
    屬妥當，應予維持，並引用第一審判決書記載之事實、證據
    及理由（如附件）。
二、上訴意旨略以：上訴人循告訴人甲○之請求，以被告志忠
    從事駕駛業務之人，其駕駛自小貨車過失致告訴人受有右腕
    橈、尺骨粉碎性骨折、右手第一掌骨粉碎性骨折、右腕及手
    臂皮膚擦傷等傷害，已造成告訴人身心受創，又被告犯後態
    度惡劣，迄今未與告訴人和解，原審縱減輕其刑，應無僅科
    處拘役四十日之理，量刑似嫌過輕云云。
三、惟按刑法第二百八十四條第二項前段業務過失傷害罪，法定
    刑為一年以下有期徒刑、拘役或一千元以下罰金，原審已審
    酌被告於肇事後即撥打電話報案，嗣經警據報前往現場處理
    時，被告在場並於犯罪未發覺之前即向前來處理之警員自承
    肇事並接受裁判，有臺北縣政府警察局三重分局道路交通事
    故肇事人自首情形紀錄表一紙在卷可佐，被告合於自首之要
    件，應依刑法第六十二條前段規定減輕其刑；復參酌被告之
    素行、過失之程度、被害人所受之傷勢、犯罪所生之危害、
    犯後坦承犯行之態度及事後未能與被害人達成和解，迄未賠
    償被害人所受損失等一切情狀，量處被告前述之刑，以該罪
    之法定刑而言，實稱適當，並無過輕之情形。況刑罰之裁量
    ，屬事實審法院之職權，除顯有失出失入等科罰與罪責不相
    當之情形外，應予尊重，不得任意加以指摘，原審已就被告
    犯行不法內涵相關之一切情狀為謹慎之裁量，無何科罰與罪
    責不相當之瑕疵可指。上訴人循告訴人之請求即提起上訴，
    尚無可採，其執以指摘原判決量刑過輕，求予撤銷改判，為
    無理由，應予駁回。
據上論斷，應依刑事訴訟法第四百五十五條之一第一項、第三項
、第三百六十八條，判決如主文。
本案經檢察官朱立豪到庭執行職務。
中    華    民    國    95    年    5     月    9    日
                      交通法庭  審判長法  官  張江澤
                                      法  官  王綽光
                                      法  官  絲鈺雲
以上正本證明與原本無異
本件不得上訴
                                      書記官  蔡美如
中    華    民    國    95    年    5     月    12    日


司法院資訊處製作；財團法人民間司法改革基金會備份。
